臺灣臺中地方法院刑事判決
110年度侵訴字第161號
公  訴  人  臺灣臺中地方檢察署檢察官
被      告  陳育松




選任辯護人  楊銷樺律師
            蘇仙宜律師
            金湘惟律師
上列被告因妨害性自主罪等案件，經檢察官提起公訴（110年度
偵字第21832號、110年度偵字第28543號），本院判決如下：
    主    文
乙○○犯附表編號1至3所示之罪，各處如附表編號1至3所示之刑及沒收。又犯以藥劑及對被害人為錄影犯強制性交罪，處有期徒刑拾年；扣案之SAMSUNG Galaxy S10行動電話壹支（IMEI：351910/10/0000000/8、351911/10/206546/6、含門號0000000000號SIM卡壹張）、SAMSUNG Galaxy A7行動電話壹支（IMEI：355087/10/024692/3、355088/10/024692/1、含門號0000000000號SIM卡壹張）均沒收。又犯恐嚇危害安全罪，處有期徒刑陸月，如易科罰金，以新臺幣壹仟元折算壹日。又犯侵入住宅罪，處有期徒刑肆月，如易科罰金，以新臺幣壹仟元折算壹日。不得易科罰金之罪部分，應執行有期徒刑拾壹年貳月；得易科罰金之罪部分，應執行有期徒刑壹年，如易科罰金，以新臺幣壹仟元折算壹日。
    犯罪事實
一、乙○○因工作關係而與代號AB000-A100293之成年女子（真實
    姓名年籍詳卷、下稱甲 ）熟識，竟分別為下列犯行：
  ㈠乙○○分別基於無故竊錄他人非公開活動或身體隱私部位之犯
    意，未徵得甲 之同意，在甲 不知情之情形下，於附表編號
    1至3所示之時間、地點，以其所有SAMSUNG Galaxy S10或Ga
    laxy A7行動電話之攝影功能，無故竊錄甲 全身赤裸與其為
    性交行為之非公開活動及身體隱私部位，或甲 在房間內睡
    眠休息及與乙○○私密互動之非公開活動。
　㈡乙○○於民國110年6月11日以其身體不好，欲交代甲 處理相關
    事務為由，邀約甲 於同年6月15日見面。嗣於該日15時37分
    許，乙○○駕駛車牌號碼000-0000號自用小客車，前往甲 位
    在臺中市之租屋處1樓（地址詳卷），搭載甲 前往其位在臺
    中市○○區○○○○街00號3樓之6租屋處，2人於同日16時4分許，
    抵達乙○○上址租屋處後，乙○○先交代因為自己身體不好，請
    甲 記載自己財產分配事宜，待甲 按乙○○陳述記載完畢想要
    離開，乙○○竟基於以藥劑及對甲 為錄影犯強制性交之犯意
    ，拿出蛋糕、水果、生魚片及紅酒等物，另稱自己生日將至
    ，希望甲 為其慶生，並利用轉身為甲 倒酒之際，將其事先
    向不知情之不詳友人所取得、含有第四級管制藥品Zolpidem
    （佐沛眠）成分之鎮定安眠劑2顆，摻入甲 飲用之紅酒內，
    使不知情之甲 飲用該紅酒後，隨即因藥效發作感覺頭暈、
    身體無力、意識模糊。嗣於同日18時10分許，乙○○見甲 無
    力抵抗，擅自脫去甲 之全身衣物，違反甲 之意願，以其陰
    莖插入甲 陰道，對甲 為強制性交行為得逞，並同時將其所
    有之SAMSUNG Galaxy S10、Galaxy A7行動電話開啟攝影功
    能，分別架設在房間入口及窗台上，拍攝其對全身赤裸之甲
     為強制性交之過程。嗣於同日19、20時許，甲 短暫醒來，
    發現乙○○不在屋內，其雖持續感覺暈眩，仍強忍不適起身尋
    找衣物、鑰匙、行動電話，發現自己全身衣物均遭乙○○丟入
    洗衣機而全部濕透無法穿上，且遍尋不著鑰匙、行動電話，
    只能獨自走回臥室，並因前述藥劑作用而再次陷入昏迷。期
    間，甲 數次短暫醒來並且嘔吐，然乙○○均以甲 酒醉為由，
    餵食甲 服下不明成分藥劑，使甲 反覆陷入昏迷，直至翌日
    (即16日）凌晨3時許，甲 終於清醒，哭求乙○○搭載自己返
    回租屋處，乙○○始將甲 之行動電話、鑰匙及尚未乾透之內
    衣、上衣交還甲 ，並提供其所有之水藍色五分短褲1件予甲
     穿上，於同日3時12分許，帶同甲 離開自己租屋處，駕車
    搭載甲 返回其租屋處。
　㈢乙○○於110年6月19日11時許，至甲 上址租屋處時，見甲 正
    欲搬離該租屋處，遂與甲 、甲 男友AB000-A110293A（真實
    姓名年籍詳卷，下稱B男）發生爭執，乙○○竟基於恐嚇危害
    安全之犯意，出言恫嚇：「我今天如果要動你，你住的地方
    、你種種的地點，我都知道」、「我命就1條而已！你想怎
    樣？你要我們3個人同歸於盡」等語，而以加害甲 及B男生
    命、身體安全之事恐嚇甲 ，致甲 心生畏懼而危害其安全。
　㈣乙○○明知其未得甲 、甲 之友人即AB000-A110293E（真實姓
    名年籍詳卷，下稱C女）或其等所承租上址租屋處所在出租
    大樓任一住居權人之同意，竟基於侵入住宅之犯意，於110
    年6月23日（起訴書誤載為22日）0時8分許，以不詳方式，
    開啟1樓機車停車場之鐵門，進入該出租大樓內，並經由樓
    梯步行至6樓，C女所承租之603號套房外，以不詳方式，開
    啟該套房房門，惟因該房門內裝有安全鎖鏈，致乙○○無法開
    啟房門，且門鎖撞擊聲已驚動C女，乙○○始因而離去。
二、嗣甲 、C女相繼報案後，甲 提供其離開乙○○前揭臺中市南
    屯區○○○○街之租屋處時，所穿著之水藍色五分短褲1件予臺
    中市政府警察局烏日分局扣案；復經臺中市政府警察局第四
    分局員警持本院核發之搜索票，於110年7月3日9時20分許，
    至乙○○前揭租屋處執行搜索，扣得乙○○所有之SAMSUNG Gala
    xy S10行動電話1支（IMEI：351910/10/0000000/8、351911
    /10/206546/6、含門號0000000000號SIM卡1張）、SAMSUNG 
    Galaxy A7行動電話1支（IMEI：355087/10/024692/3、3550
    88/10/024692/1、含門號0000000000號SIM卡1張），及與本
    案無關之甲 之信用卡帳單2份、新光金融控制股份有限公司
    股東開會通知書1份、B男之信用卡帳單2份（正本及黑白影
    本各1份）、SAMSUNG A5行動電話1支（IMEI：000000000000
    000、含門號不詳之SIM卡1張）、HP行車紀錄器1部（含記憶
    卡1張）、指揮家行車紀錄器1部（含記憶卡1張），而查獲
    上情。
三、案經甲 、C女訴由臺中市政府警察局第四分局報告臺灣臺中
    地方檢察署檢察官偵查起訴。
    理    由
壹、程序部分：
一、按性侵害犯罪防治法所稱性侵害犯罪，係指觸犯刑法第221
    條至第227條、第228條、第229條、第332條第2項第2款、第
    334條第2款、第348條第2項第1款及其特別法之罪；又行政
    機關、司法機關及軍法機關所製作必須公示之文書，不得揭
    露被害人之姓名、出生年月日、住居所及其他足資識別被害
    人身分之資訊，此觀性侵害犯罪防治法第2條第1項、第12條
    第2 項分別定有明文。另性侵害犯罪防治法第12條所定其他
    足資識別被害人身分之資訊，包括被害人照片或影像、聲音
    、住址、親屬姓名或其關係、就讀學校與班級或工作場所等
    個人基本資料，性侵害犯罪防治法施行細則第6條亦有明文
    。是本案判決書關於告訴人甲 之完整姓名年籍資料，有揭
    露足以識別被害人身分資訊之虞，爰依上開規定不記載甲 
    之姓名年籍資料，而以代號代之。另證人B男、告訴人C女分
    別係告訴人甲 之男友及友人，如於判決書中載述其等真實
    姓名，亦足以間接推知告訴人甲 之身分資訊，故而未將其
    等姓名及其他個人資料予以揭露，合先敘明。
二、次按被告以外之人於審判外之陳述，雖不符刑事訴訟法第15
    9條之1至第159條之4之規定，而經當事人於審判程序同意作
    為證據，法院審酌該言詞陳述或書面陳述作成時之情況，認
    為適當者，亦得為證據；又當事人、代理人或辯護人於法院
    調查證據時，知有第159條第1項不得為證據之情形，而未於
    言詞辯論終結前聲明異議者，視為有前項之同意，刑事訴訟
    法第159條之5定有明文。本案被告及其辯護人等於本院準備
    程序或審理時，就告訴人甲 、C女及證人B男於警詢或偵訊
    時之陳述、中山醫學大學附設醫院受理疑似性侵害事件驗傷
    診斷書等，均同意作為證據或不爭執具有證據能力（見本院
    卷二第35頁、第387頁），且迄至言詞辯論終結前皆未聲明
    異議；另其餘被告以外之人於審判外之言詞或書面陳述，被
    告及其辯護人等均已知悉有刑事訴訟法第159條第1項之情形
    ，亦未於言詞辯論終結前聲明異議。本院審酌上開證據作成
    時之情況，尚無違法取證或不當之情形，復與本案之待證事
    實間具有相當之關聯性，以之作為證據應屬適當，揆諸上開
    規定，應認有證據能力。　
三、再按傳聞法則乃對於被告以外之人於審判外之言詞或書面陳
    述而為之規範。本判決以下所引用之非供述證據，均與本件
    事實具有自然關聯性，且核屬書證、物證性質，又查無事證
    足認有違背法定程序或經偽造、變造所取得等證據排除之情
    事，復經本院依刑事訴訟法第164條、第165條踐行物證、書
    證之調查程序，檢察官、被告及辯護人等對此部分之證據能
    力亦均不爭執（見本院卷一第203、209頁、卷二第35頁、第
    108頁、第109頁），依法自得作為證據。　　
貳、實體部分：
一、上開犯罪事實，業據被告於本院審理時均坦承不諱（本院卷 二第387、399頁、第401至403頁），核與證人即告訴人甲 於警詢及偵訊時之證述（110偵21832卷第67至77頁、第87至89頁、第395至402頁、110他4786卷第117至145頁、第217至221頁）、證人即告訴人C女於警詢時之證述（110偵21832卷第127至130頁）、證人B男於警詢時之證述（110偵21832卷第95至97頁）均大致相符，並有【犯罪事實一、㈠部分】附表編號1至3「卷證資料欄」所示之檢察事務官勘驗筆錄及影片擷取照片、本院勘驗筆錄及擷取照片（本院不公開卷第7至65頁）、【犯罪事實一、㈡部分】刑案現場測繪圖（110偵21832卷第143頁、110偵28543卷第177頁）、被告及告訴人甲 租屋處之監視器錄影畫面擷取照片（100他4786不公開資料卷第45至52頁、110偵21832卷第147至154頁、110偵28543卷第179至185頁）、內政部警政署刑事警察局110年7月14日刑生字第0000000009號鑑定書（110偵21832卷第247至249頁）、臺北榮民總醫院臨床毒物與職業醫學科檢驗報告（110偵21832卷第251至254頁）、第四分局110年8月18日職務報告（110偵21832卷第255頁）、本院110年聲搜字第774號搜索票、臺中市政府警察局第四分局搜索扣押筆錄、扣押物品目錄表、臺中市政府警察局烏日分局扣押筆錄、扣押物品目錄表、臺中市政府警察局第四分局扣押物品清單、扣押物品照片（110偵21832卷第39至49頁、第135至141頁、第144至145頁、第423頁、第431至441頁）、管制藥品分級及品項（本院卷一第143至165頁）、性侵害犯罪事件通報表（101偵28543不公開資料卷第15至21頁、本院卷一第239至242頁）、員警處理性侵害案件交接及應行注意事項表、性侵害案件驗證同意書、疑似性侵害案件證物採集單、中山醫學大學附設醫院受理疑似性侵害事件驗傷診斷書（101偵28543不公開資料卷第29、31、33頁、第35至41頁、本院卷一第247至253頁）、臺中榮民總醫院110年9月24日中榮醫企字第1104203123號函及所附告訴人甲 病歷資料（101偵21832不公開資料卷第227至231頁、本院卷一第289至292頁）、被告與甲 之LINE對話紀錄（100他4786不公開資料卷第53至58頁、本院卷一第333至338頁、本院卷二第139至173頁、第175頁、177至179頁、第181至208頁、第243至280頁）、扣案SAMSUNG Galaxy A7行動電話之檔案目錄、資料夾內容擷取照片（101偵21832不公開資料卷第33頁、第73至77頁、第79至93頁、第105至115頁）、【檔案名稱：00000000＿181023.mp4】之影片擷取照片（101偵21832不公開資料卷第35至71頁）、【檔案名稱：00000000＿181023.mp4】之螢幕畫面截圖（101偵21832不公開資料卷第95至103頁）、【檔案名稱：00000000＿180928.mp4】之影片擷取照片（101偵21832不公開資料卷第117至125頁）、扣案SAMSUNG Galaxy S10行動電話之資料夾內容擷取照片（101偵21832不公開資料卷第157至159頁）、【檔案名稱：00000000＿180928.mp4】之影片擷取照片（101偵21832不公開資料卷第169至180頁）、檢察事務官勘驗筆錄及影片擷取照片（101偵21832不公開資料卷第233至271頁、第294至307頁、第308至310頁、第332至341頁）、【犯罪事實一、㈢部分】18歲以上未同居親密關係暴力轉介表（101偵28543不公開資料卷第23至25頁）、對話錄音譯文（110他4786不公開資料卷第65至70-3頁、本院卷一第345至355頁）、SAMSUNG Galaxy S10行動電話影片之勘驗譯文【檔案名稱：00000000＿114941】、影片擷取照片（101偵21832不公開資料卷第269至271頁、第342頁）、被告於110年6月19日拍攝告訴人甲 及證人B男搬家及爭執過程之現場照片、影片及照片資訊（本院卷二第313至319頁）、【犯罪事實一、㈣部分】告訴人甲 租屋處監視器錄影畫面擷取照片（100偵21832卷第156至158頁、110偵28543卷第188至190頁）及勘驗筆錄（本院卷二第39至46頁）等件在卷可稽，及被告所有之上開水藍色五分短褲1件、SAMSUNG Galaxy S10行動電話1支、SAMSUNG Galaxy A7行動電話1支扣案為證，足認被告前揭不利於己之自白，均核與事實相符，堪予採信。
二、綜上所述，本案事證明確，被告前述無故竊錄他人非公開活
    動及身體隱私部分、強制性交、恐嚇危害安全及侵入住宅等
    犯行，洵堪認定，均應依法論科。
三、論罪科刑部分：
  ㈠按刑法第305條恐嚇危害安全罪所謂恐嚇，祇須行為人以足以
    使人心生畏怖之情事告知他人即為已足，其通知危害之方法
    並無限制，凡一切以直接之言語、舉動，或其他足使被害人
    理解其意義之方法或暗示其如不從將加危害，而使被害人心
    生畏怖者，均應包括在內。而該言語或舉動是否足以使他人
    生畏怖心，應依社會一般觀念衡量之，如行為人之言語、舉
    動，依社會一般觀念，均認係惡害之通知，而足以使人生畏
    怖心時，即可認屬恐嚇，不以發生客觀上之危害為要件。又
    恐嚇內容縱係以本人以外之他人為對象，但若已足使本人
    承受嚴重精神壓力及安全威脅而心生畏懼時，亦該當恐嚇危
    害安全罪之構成要件而足以成罪。經查，被告於前開犯罪事
    實一、㈢之犯罪時、地，以前揭加害告訴人甲 及證人B男生
    命、身體安全等語恫嚇告訴人甲 ，確已足令一般人感覺生
    命、身體之安全受嚴重威脅，其行為於客觀上已可認屬惡害
    之通知，並達足使人心生畏怖之程度至明，而構成恐嚇危害
    安全罪。
　㈡次按刑法第306條第1項之無故侵入住宅罪，重在保護個人之
    住屋權即個人居住之場所有不受其他人侵入留滯其內干擾與
    破壞之權利，故本罪以未經同意無故進入他人住宅為其構成
    要件。所謂無故侵入，係指行為人無權或無正當理由，或未
    得住屋權人之同意，而違反住屋權人之意思，進入他人之住
    宅而言。又住宅乃指人類日常居住之場所而言，公寓大廈之
    樓梯間、走道雖僅供住戶通行，然就公寓大廈整體言，樓梯
    間、走道亦為公寓之一部分，而與公寓有密切不可分之關係
    ，無故侵入公寓大廈之樓梯間、走道對於他人居住安寧自有
    妨害。本案被告明知其並未徵得告訴人甲 、C女或其等所承
    租上址租屋處所在出租大樓任一住居權人之同意，竟擅自以
    不詳方式，開啟1樓機車停車場之鐵門，進入該出租大樓內
    ，並經由樓梯步行至6樓，告訴人C女所承租之上開套房門外
    ，而上開區域與告訴人甲 、C女所居住之處密不可分，仍屬
    居住於系爭套房生活安寧之一部分，自屬侵入住宅無疑。
　㈢核被告就犯罪事實一、㈠之附表編號1、3部分所為，均係犯刑
    法第315條之1第2款之竊錄他人非公開活動及身體隱私部位
    罪；就附表編號2部分所為，係犯刑法第315條之1第2款之竊
    錄他人非公開活動罪。另就犯罪事實一、㈡部分所為，係犯
    刑法第222條第1項第4款、第9款之以藥劑及對被害人為錄影
    犯強制性交罪；就犯罪事實一、㈢部分所為，係犯刑法第305
    條之恐嚇危害安全罪；就犯罪事實一、㈣部分所為，係犯第3
    06條第1項之侵入住宅罪。被告就犯罪事實一、㈡部分，未徵
    得告訴人甲 之同意，而在告訴人甲 不知情之情形下，無故
    竊錄告訴人甲 全身赤裸與其為性交行為之非公開活動及身
    體隱私部位，已結合於刑法第222條第1項第9款對被害人為
    錄影強制性交之罪質中，無更行論以刑法第315條之1第2款
    之罪之餘地，祇得論以前開刑法第222條第1項第4款、第9款
    之以藥劑及對被害人為錄影犯強制性交罪（最高法院111年
    度台上字第525號判決意旨參照）。
　㈣被告就犯罪事實一、㈣部分所為之侵入住宅犯行，係以一侵入
    住宅行為，同時侵害告訴人甲 、C女之個人法益，觸犯構成
    要件相同之罪名，為同種想像競合犯，應依刑法第55條規定
    ，從一重以侵入住宅罪處斷。被告上開竊錄他人非公開活動
    罪或身體隱私部位罪，共3罪；以藥劑及對被害人為錄影犯
    強制性交罪、恐嚇危害安全罪、侵入住宅罪，各1罪，均犯
    意各別，行為互殊，應予分論併罰。
　㈤被告前因公共危險案件，經臺灣彰化地方法院以106年度訴字
    第753號判決判處有期徒刑6月確定，於106年11月22日易科
    罰金執行完畢等情，此有臺灣高等法院被告前案紀錄表附卷
    足憑。被告固有上開前科紀錄，惟檢察官於本件就被告有無
    構成累犯及應否加重其刑，均未為主張或具體指出證明之方
    法，參照最高法院刑事大法庭110年度台上大字第5660號裁
    定意旨，本院僅將其前科紀錄列為刑法第57條第5款所定「
    犯罪行為人之品行」之審酌事項，而不依刑法第47條第1項
    規定將被告論以累犯並加重其刑。　
　㈥辯護人固為被告辯護稱：被告與告訴人甲 因工作認識，雙方
    交往一段時間，雖其與告訴人甲 就分手一事認知不同，然
    被告於犯罪事實一、㈡之強制性交犯行時，仍認為告訴人甲 
    是其女友，因而在此情況下而為此上開犯行。又被告僅具國
    小畢業學歷，對於男女關係應如何處理一直無法完善掌握，
    其對告訴人甲 用情至深，因此執念造成錯誤，現已願意承
    認錯誤，且有與告訴人甲 和解之意，惟告訴人甲 並無和解
    之意，被告行為固然可惡，然有其背景存在，如量處刑法第
    222條第1項之最低法定刑仍有情輕法重之嫌，請依刑法第59
    條規定酌減輕其刑云云。惟按刑法第59條所謂「犯罪之情狀
    顯可憫恕」，係指裁判者審酌第57條各款所列事項以及其他
    一切與犯罪有關之情狀之結果，認其犯罪足堪憫恕者而言，
    即必於審酌一切之犯罪情狀，在客觀上顯然足以引起一般同
    情，認為縱予宣告法定最低刑度猶嫌過重者，始有其適用（
    最高法院38年台上字第16號、45年台上字第1165號及51年台
    上字第899號判決意旨參照）。申言之，應考量被告之犯罪
    情節是否輕微，並斟酌法定最低度刑是否過於嚴苛，整體判
    斷有無顯可憫恕之情事。本案被告不思尊重告訴人甲 之性
    自主決定權，竟欺瞞告訴人甲 飲用其摻入鎮定安眠劑之紅
    酒，致告訴人甲 陷於昏睡之際，再對告訴人甲 為強制性交
    犯行，並在告訴人甲 不知情之情況下，拍攝兩人性交過程
    及告訴人甲 身體隱私部位，惡性非輕，其所為嚴重侵害告
    訴人甲 之性自主權、隱私權及身體健康等法益，難認犯罪
    情節輕微，況縱然係男女朋友、婚配夫妻，甚或從事性交易
    工作人員，個人之性意思自主決定權，仍應受到尊重與保障
    ，自無從以辯護人所稱被告誤認雙方仍係男女朋友關係云云
    ，即認有何情輕法重情事。再者，被告前於108年間，業因
    以藥劑對女子犯強制猥褻犯行，經檢察官於108年8月28日提
    起公訴，該案復經本院受理後，於110年10月13日以108年度
    侵訴字第138號判決判處被告有期徒刑5年（尚未確定），此
    有上揭前案紀錄表存卷可參。被告就妨害他人性自主之行為
    嚴重性，顯然知之甚明，其竟於該案審理過程中，再以施用
    藥劑之相同手法而為本案犯行，實不容輕縱，難認被告所犯
    上開加重強制性交罪部分，有何客觀上足以引起一般同情、
    縱予宣告法定最低刑度仍嫌過重之情事。至辯護人所陳被告
    業已認罪或有和解意願等，均屬量刑事由，尚難據此認被告
    之犯罪有何特殊原因與環境或背景，是辯護人主張依刑法第
    59條規定酌減被告之刑，並無可採。
　㈦爰以行為人之責任為基礎，審酌被告為滿足個人私慾，竟未
    經告訴人甲 同意而無故竊錄告訴人甲 與其為性交行為之非
    公開活動及告訴人甲 身體隱私部位，或其他與被告私密互
    動之非公開活動，非但侵害告訴人甲 之隱私，亦破壞社會
    善良風俗；嗣兩人關係轉淡後，竟以欲交代告訴人甲 處理
    相關事務為由，邀約告訴人甲 至其租屋處後，以藥劑及對
    告訴人甲 錄影之方式，對告訴人甲 為強制性交犯行，足見
    其對兩性觀念之偏差，絲毫未有何等尊重他人性自主之認知
    ，所為戕害告訴人甲 之身心健康及其性自主決定權，造成
    告訴人甲 身心之創傷甚鉅，所為自應予以嚴懲；又被告因
    認有感情糾紛，未思理性解決紛爭，竟以前開方式恐嚇告訴
    人甲 ，及侵入告訴人甲 、C女之租屋處，繼續試圖尋找告
    訴人甲 ，使告訴人甲 心生恐懼，所為實為不當；再被告前
    於警詢、偵訊及本院準備程序時，均否認全部犯行，甚至虛
    構其於本件強制性交犯行之案發期間，與告訴人甲 係男女
    朋友關係，2人係合意性交等不實辯解，迄今亦未能與告訴
    人甲 達成民事和解或賠償其所受損害，而獲取告訴人甲 之
    原諒，惟念其在耗費諸多司法資源後，終於本院審理時坦認
    犯行，尚有些許悔悟之意；復考量被告本案犯罪之動機、目
    的、犯罪所生危害、犯罪情節、前科素行，及其自述具國小
    畢業學歷之智識程度、從事中古車買賣，年所得大約新臺幣
    100至200萬元，育有2名子女，其有1名尚未成年，家庭經濟
    狀況小康之家庭生活狀況（見本院卷二第404頁）；暨告訴
    人甲 、告訴代理人、公訴檢察官及被告暨其選任辯護人等
    對本件量刑之意見（見本院卷二第405至408頁）等一切情狀
    ，就被告所犯上開6罪，分別量處如主文（含附表編號1至3
    「宣告刑及沒收」欄）所示之刑，並就得易科罰金之罪部分
    ，均諭知易科罰金之折算標準。復審酌被告所犯上開各罪之
    犯罪類型、情節、手段、侵害法益、各罪相隔時間等因素，
    依各該罪合併後之不法內涵、罪責原則及合併刑罰所生效果
    等，就其所犯不得易科罰金之罪、得易科罰金之罪部分，分
    別定其應執行之刑，並就被告應執行刑得易科罰金部分，諭
    知易科罰金之折算標準如主文所示。
四、沒收部分：
　㈠按供犯罪所用、犯罪預備之物或犯罪所生之物，屬於犯罪行
    為人者，得沒收之。但有特別規定者，依其規定，為刑法第
    38條第2項定有明文。又刑法第315條之3規定，前2條竊錄內
    容之附著物及物品，不問屬於犯人與否，沒收之。故刑法第
    315條之3規定為刑法第38條第2項所指之特別規定。
　⒈查扣案之SAMSUNG Galaxy S10行動電話1支（IMEI：351910/1
    0/0000000/8、351911/10/206546/6、含門號0000000000號S
    IM卡1張）、SAMSUNG Galaxy A7行動電話1支（IMEI：35508
    7/10/024692/3、355088/10/024692/1、含門號0000000000
    號SIM卡1張），均係被告所有，業據被告於警詢時供述明確
    （110偵21832卷第29頁)。
　⒉上開SAMSUNG Galaxy S10、Galaxy A7行動電話內，分別儲有
    附表編號1至3「影片出處及檔名」欄所示之電磁紀錄，則上
    開行動電話即屬竊錄內容之附著物及物品，應依前述規定，
    分別於各該罪刑項下宣告沒收。又上開行動電話2支，亦係
    供被告為本案犯罪事實一、㈢部分犯罪所用之物，應依刑法
    第38條第2項規定，於其所為上開罪刑項下宣告沒收。
　㈡至被告提供告訴人甲 穿著之水藍色短褲1條，雖與本案相關
    ，然並非直接供本案犯罪所用或預備所用之物，僅具證據性
    質；其餘扣案告訴人甲 之信用卡帳單2份、新光金融控制股
    份有限公司股東開會通知書1份、證人B男之信用卡帳單2份
    （正本及黑白影本各1份），均非被告所用，且與本案無關
    ；至被告之所有之SAMSUNG A5行動電話1支（IMEI：0000000
    00000000、含門號不詳之SIM卡1張）、HP行車紀錄器1部（
    含記憶卡1張）、指揮家行車紀錄器1部（含記憶卡1張）等
    ，均查無證據證明係被告犯本案所用之物或預備所用之物，
    復均非違禁物，爰均不予宣告沒收，併此敘明。
據上論斷，應依刑事訴訟法第299條第1項前段，判決如主文。
本案經檢察官鄭珮琪提起公訴，由檢察官丙○○到庭執行職務。
中　　華　　民　　國　　111 　年　　5 　　月　　25　　日
                  刑事第十七庭  審判長法　官　李宜璇
　　　　　　　　　
　　　　　　　　　　　　　　　　　　  法  官  吳欣哲
　　　　　　　　　　　　　　　　　　
                                      法  官  孫藝娜
以上正本證明與原本無異。
如不服本判決應於收受本判決後20日內向本院提出上訴書狀，上
訴書狀應敘述具體理由。上訴書狀未敘述上訴理由者，應於上訴
期間屆滿後20日內補提理由書狀於本院（均須按他造當事人之人
數附繕本）「切勿逕送上級法院」。
告訴人或被害人如對於本判決不服者，應具備理由請求檢察官上
訴，其上訴期間之計算係以檢察官收受判決正本之日期為準。
                                   書記官 黃詩涵　
中　　華　　民　　國　　111 　年　　5 　　月　　25　　日
                                     　
附錄本案論罪科刑法條全文：
中華民國刑法第222條
犯前條之罪而有下列情形之一者，處7年以上有期徒刑：
一、二人以上共同犯之。
二、對未滿十四歲之男女犯之。
三、對精神、身體障礙或其他心智缺陷之人犯之。
四、以藥劑犯之。
五、對被害人施以凌虐。
六、利用駕駛供公眾或不特定人運輸之交通工具之機會犯之。
七、侵入住宅或有人居住之建築物、船艦或隱匿其內犯之。
八、攜帶兇器犯之。
九、對被害人為照相、錄音、錄影或散布、播送該影像、聲音、
    電磁紀錄。
前項之未遂犯罰之。
中華民國刑法第305條
以加害生命、身體、自由、名譽、財產之事恐嚇他人，致生危害
於安全者，處2年以下有期徒刑、拘役或9千元以下罰金。
中華民國刑法第306條
無故侵入他人住宅、建築物或附連圍繞之土地或船艦者，處1年
以下有期徒刑、拘役或9千元以下罰金。
無故隱匿其內，或受退去之要求而仍留滯者，亦同。
中華民國刑法第315條之1
有下列行為之一者，處3年以下有期徒刑、拘役或30萬元以下罰
金：
一、無故利用工具或設備窺視、竊聽他人非公開之活動、言論、
    談話或身體隱私部位者。
二、無故以錄音、照相、錄影或電磁紀錄竊錄他人非公開之活動
    、言論、談話或身體隱私部位者。
　　
附表：　
編號 時    間 地    點 竊錄內容 影片出處及檔名 卷證資料 宣告刑及沒收 1 109年（起訴書誤載為110年）7月13日23時30分許至翌日（即14日）1時2分許 乙○○位在臺中市○○區○○○○路0段000號11樓之3住處 甲 於左列地點，全裸赤裸，與乙○○為性交行為之非公開之活動及身體隱私部位。 【路徑：乙○○\Galaxy S10/Phone\DCIM\Camera\】 檔案名稱： 00000000_233002（40分38秒） 00000000_001042（40分33秒） 00000000_005115（11分22秒） 扣案Galaxy S10行動電話資料夾內容擷取照片、影片擷取照片（101偵21832不公開資料卷第157至159頁、第163至168頁）、檢察事務官勘驗筆錄（同卷第245至251頁）、影片擷取照片（同卷第310至323頁） 乙○○犯竊錄他人非公開活動及身體隱私部位罪，處有期徒刑拾月。扣案之SAMSUNG Galaxy S10行動電話壹支（IMEI：351910/10/0000000/8、351911/10/206546/6、含門號0000000000號SIM卡壹張）沒收。 2 109年（起訴書誤載為110年）7月22日0時24分許至1時4分許 乙○○位在臺中市○○區○○○○路0段000號11樓之3住處 甲 於左列地點，在房間內睡眠休息及與乙○○私密互動之非公開之活動。 【路徑：乙○○\Galaxy S10/Phone\DCIM\Camera\】 檔案名稱： 00000000_002409（40分44秒）  檢察事務官勘驗筆錄（101偵21832不公開資料卷第251至253頁）、影片擷取照片（同卷第323至325頁、第343頁） 乙○○犯竊錄他人非公開活動罪，處有期徒刑肆月，如易科罰金，以新臺幣壹仟元折算壹日。扣案之SAMSUNG Galaxy S10行動電話壹支（IMEI：351910/10/0000000/8、351911/10/206546/6、含門號0000000000號SIM卡壹張）沒收。   3 109年12月25日21時57分至同日23時14分許 臺中市南屯區「樂活行館」汽車旅館某房間內 甲 於左列地點，全裸赤裸，與乙○○為性交行為之非公開之活動及身體隱私部位。 【路徑：乙○○\Galaxy A7(2018)－0000000000\DCIM\Camera\】 檔案名稱： 00000000_215700（33分56秒） 00000000_223058（36分29秒） 00000000_230727（9分51秒） 檢察事務官勘驗筆錄（101偵21832不公開資料卷第233至271頁）、影片擷取照片（同卷第286至293頁）。 乙○○犯竊錄他人非公開活動及身體隱私部位罪，處有期徒刑拾月。扣案之SAMSUNG Galaxy A7行動電話壹支（IMEI：355087/10/024692/3、355088/10/024692/1、含門號0000000000號SIM卡壹張）沒收。